【裁判字號】    89,沙簡上,179
【裁判日期】    900307
【裁判案由】    毀損
【裁判全文】
臺灣臺中地方法院刑事判決                      八十九年度沙簡上字第一七九號
    上  訴  人  臺灣臺中地方法院檢察署檢察官
    被      告  乙○○
右上訴人因被告毀損等案件，不服本院沙鹿簡易庭八十九年度沙簡字第一０七號中華
民國八十九年三月五日第一審簡易判決（聲請案號：臺灣臺中地方法院檢察署八十九
年度偵字第九九四號），提起上訴，本院判決如左：
    主  文
上訴駁回。
    事實及理由
一、本案經本院理結果，認第一審簡易判決認事用法及量刑均無不當，應予維持，並
    引用第一審判決書記載之事實、證據及理由。
二、檢察官上訴意旨略以：告訴人丙○○於民國八十八年二月二十四日向臺灣臺中地
    方檢察署對同案被告甲○○提出侵入住宅告訴，其效力應及於本案被告，另被告
    乙○○與甲○○恐嚇告訴人稱：「這家都要抄抄掉」，此部分與前開起訴部分有
    方法結果之牽連關係，原審漏未審理，依法提起上訴等語。惟查：
（一）按刑事訴訟法上所謂告訴不可分之原則，必各被告「共犯」絕對告訴乃論之罪
      ，方有其適用。亦即其適用之前提，以各被告間有犯意聯絡之故意犯為限（最
      高法院七十一年台上字第九四八號判決意旨參照）。查證人羅盛村於偵查中結
      證稱：「我剛下班，我那天到丙○○家承包工作，乙○○進去拿電話亂摔，並
      拿煙灰缸摔玻璃，另有一人在車上，後來才去進去，並且拉著羅徐松花說車子
      有『家絲』（台語），要把他們全家做掉，後來陳運佐進去把乙○○推出去。
      」；證人鄭楨瑞於偵查中結證稱：「我是後來進去，進去時看到他們拉拉扯扯
      ，當時乙○○在裡面，東西已摔完了，甲○○尚未進去，後來甲○○進來說要
      把他們全家做掉。」；證人陳進佐於偵查中結證稱：「我進去時，乙○○正拉
      著我阿姨，羅苓月要把他拉開，我大聲的叫阿財，問他做什麼，把他推出去了
      ，當時東西已被砸破了，當時甲○○也在場。」；告訴人之女羅苓月則陳述稱
      ：「乙○○開車載甲○○，他先進來，問我父親在不在，我說他和朋友出去，
      他說他今天要來找我父親算帳，要給他好看，我告訴他真的不在出去了，他就
      拿電話摔，再拿煙灰缸砸玻璃，他叫甲○○把傢伙拿下來，甲○○一進來就說
      這家人要做掉，從一開始就是我與我母親在家裡。」（見偵查卷第十九頁、十
      九頁反面）。由上述證人證述之情節而論，被告乙○○與另案被告甲○○係先
      後進入告訴人丙○○之家中，且被告乙○○毀損告訴人家中電話、玻璃時，甲○○仍在車上，此由告訴人於警訊中陳稱：「我要對乙○○提出毀損告訴。」
      （偵查卷第八頁反面），更可證明被告乙○○與另案被告甲○○間，就侵入告
      訴人住宅部分之犯行係分別為之，而無犯意聯絡及行為分擔之共犯關係甚明，
      。參照上開最高法院判決意旨所示，難認告訴人對另案被告甲○○未經許可無
      故侵入住宅之告訴，其效力及於本案被告。上訴人此部分之上訴，尚難認為有
      理由。
（二）告訴人之妻羅徐松花於偵查中陳稱：「（十二月十六日乙○○有到你家砸東西
      ？）是的，他與甲○○二人一起來，一進來甲○○就說這一家人要搞一搞（意
      思要殺一殺），乙○○一進來就摔東西，當時我先生不在家，甲○○抓住我，
      我要告甲○○恐嚇。」（見偵查卷第十六頁）。而證人陳進佐、鄭楨瑞、廖盛
      村亦均證稱係另案被告甲○○出言恐嚇告訴人之妻徐羅松花。被告謝進財既未
      以加害生命、身體、自由、名譽、財產之事恐嚇羅徐松花或告訴人丙○○，自
      難認為被告涉犯恐嚇犯行，且與檢察官起訴被告涉犯毀損罪之間有方法、結果
      之牽連關係，而得為本院審究之範圍。上訴人此部分之上訴，亦無理由。
（三）綜上所述，上訴人以上揭理由，指摘原判決不當，均無可採，其上訴為無理由
      ，應予駁回。
據上論斷，應依刑事訴訟法第四百五十五條之一第一項、第三項、第三百六十八條、
第三百七十三條，判決如主文。
中      華      民      國      九十      年      三      月      七    日
                                  審判長法  官  林  清  鈞
                                        法  官  鄭  文  祺
                                        法  官  林  三  元
右正本證明與原本無異。
本件不得上訴。
                                        書記官
中      華      民      國      九十      年      三      月      七    日


司法院資訊處製作；財團法人民間司法改革基金會備份。
